【裁判字號】    95,易,516
【裁判日期】    950829
【裁判案由】    竊盜
【裁判全文】
臺灣苗栗地方法院刑事判決               95年度易字第516號
公  訴  人  臺灣苗栗地方法院檢察署檢察官
被      告  丁○○
上列被告因竊盜案件，經檢察官提起公訴（95年度偵字第3285號
），及移送併案審理（併辦案號：95年度偵字第3758號、95年度
偵字第3759號、95年度偵字第3760號），本院依簡式審判程序判
決如下：
    主  文
丁○○連續竊盜，處有期徒刑拾月。
    事  實
一、丁○○曾於民國（下同）95年3 月24日，因竊盜案件，經台
    灣新竹地方法院判處有期徒刑6月確定（尚未執行完畢）。
二、丁○○猶不知悔改，復基於意圖為自己不法所有之概括犯意
    ，分別於附表（一）、（二）所示之時、地，潛入苗栗縣竹
    南鎮○○路211 號「私立中興高級商工職業學校」、苗栗縣
    竹南鎮○○路92號「竹南國民中學」、苗栗縣竹南鎮○○路
    98號「竹南高級中學」內，利用學校朝會時間，或教室空無
    1 人之機會，連續於附表（一）、（二）所示之時、地，徒
    手竊取他人之財物得手。嗣丁○○於95年6 月15日上午8時
    15分許，在中興高級商工職業學校行竊得手，正欲離開時，
    為該校學生甲○○等人所撞見，甲○○發現其書包遭人翻動
    過現金不見，立即向該校教師張義勇報告，張義勇馬上將丁
    ○○攔下並報警查獲。
三、案經苗栗縣警察局竹南分局報請臺灣苗栗地方法院檢察署檢
    察官偵查起訴，及由同分局3 次報請同署檢察官移送併辦。
    理  由
一、上揭事實，其中被告丁○○有附表（一）之竊盜犯行，迭
    據其於警詢時及偵、審中供認不諱，核與證人張義勇及被害
    人玄○○、甲○○、宇○○、巳○○、卯○○、未○○、Ｇ
    ○○、酉○○、Ｂ○○、戊○○、Ｃ○○、Ｆ○○、Ａ○○
    等人分別於警詢時證述之情節相符，並有贓物認領保管單13
    紙、相片4 張等在卷足憑，是被告丁○○此部分之自白，與
    事實相符（參見95年度偵字第3285號偵查卷）。被告丁○
    ○有附表（二）編號1 、2 之竊盜犯行，迭據其於警詢時及
    偵、審中供認不諱，核與被害人宙○○、癸○○及證人劉璦
    綺於警詢時證述之情節相符，並有相片2 張在卷足憑，是被
    告丁○○此部分之自白，與事實相符（參見95年度偵字第37
    58號偵查卷）。被告丁○○有附表（二）編號3 、4 、5
    、6 、7 、8 、9 之竊盜犯行，迭據其於警詢時及偵、審中
    供認不諱，核與被害人地○○、辛○○、黎祐誠、己○、丑
    ○○、子○○、午○○及證人鍾怡涓於警詢時證述之情節相
    符，並有相片3 張在卷足憑，是被告丁○○此部分之自白，
    與事實相符（參見95年度偵字第3760號偵查卷）。被告丁
    ○○有附表（二）編號10、11、12、13、14、15、16、17、
    18、19、20、21、22、23之竊盜犯行，迭據其於警詢時及偵
    、審中供認不諱，核與被害人Ｄ○○、乙○○、黃○○、蕭
    偉廷、戌○○、寅○○、Ｅ○○、亥○○、庚○○、申○○
    、辰○○、丙○○、天○○、壬○○等人於警詢時證述之情
    節相符，並有相片4 張在卷足憑，是被告丁○○此部分之自
    白，與事實相符（參見95年度偵字第3759號偵查卷）。綜
    上所述，本件事證明確，被告丁○○之竊盜犯行，洵堪認定
    ，應依法予以論科。
二、核被告丁○○於附表（一）、（二）所為，均係犯刑法第32
    0 條第1 項之普通竊盜罪。被告丁○○先後多次竊盜行為，
    時間緊接，所犯罪名之構成要件相同，顯係基於概括之犯意
    而為，屬於連續犯，雖被告丁○○行為後，刑法第56條連續
    犯之規定，業於94年2 月2 日總統公布修正刪除，並於95年
    7 月1 日施行，被告丁○○之犯行，因行為後新法業已刪除
    連續犯之規定，此刪除雖非犯罪構成要件之變更，但顯已影
    響行為人刑罰之法律效果，自屬法律有變更，依新法第2 條
    第1 項規定，比較新、舊法結果，仍應適用較有利於被告丁
    ○○之行為時法律即舊法連續犯之規定，論以普通竊盜之1
    罪（最高法院95年第8 次刑事庭會議決議參照），並加重其
    刑。爰審酌被告丁○○曾於95年3 月24日，因竊盜案件，甫
    經台灣新竹地方法院判處有期徒刑6 月確定，尚未執行完畢
    ，有台灣苗栗地方法院檢察署刑案資料查註紀錄表、台灣高
    等法院被告前案紀錄表在卷足憑，不知悔改，一再犯竊盜案
    件，危害當地社會治安，理應重罰，惟念其犯後能坦白承認
    ，本院並參酌檢察官之具體求刑等一切情狀，量處如主文所
    示之刑，以資懲儆。
三、台灣苗栗地方法院檢察署檢察官，就被告丁○○有附表（二
    ）所示之竊盜犯行，而分別以該署95年度偵字第3758號、95
    年度偵字第3759號、95年度偵字第3760號移送本院併案審理
    ，因移送併辦部分，與起訴被告丁○○竊盜部分，有連續犯
    之裁判上1 罪關係，依審判不可分原則，本院自應一併予以
    審理，附此敘明。
據上論斷，應依刑事訴訟法第273 條之1 第1 項、第299 條第1
項前段，刑法第2 條第1 項、修正前刑法第56條、第320 條第1
項、罰金罰鍰提高標準條例第1 條，判決如主文。
本案經檢察官石東超到庭執行職務。
中    華    民    國    95    年    8     月    29    日
                  刑事第三庭    法  官  柳 章 峰
以上正本證明與原本無異。
如不服本判決，應於判決送達後10日內向本院提出上訴狀（應抄
附繕本）。告訴人或被害人如對於本判決不服者，應具備理由請
求檢察官上訴，其上訴期間之計算係以檢察官收受判決正本之日
期為準。
                                書記官  陳 采 瑜
中    華    民    國    95    年    8     月    29    日
附錄本案論罪科刑法條全文
刑法第320條
（普通竊盜罪、竊佔罪）
意圖為自己或第三人不法之所有，而竊取他人之動產者，為竊盜
罪，處5 年以下有期徒刑、拘役或5 百元以下罰金。
意圖為自己或第三人不法之利益，而竊佔他人之不動產者，依前
項之規定處斷。
前二項之未遂犯罰之。


司法院資訊處製作；財團法人民間司法改革基金會備份。
